【裁判字號】    92,訴,595
【裁判日期】    921230
【裁判案由】    違反毒品危害防制條例
【裁判全文】
台灣新竹地方法院刑事判決                          九十二年度訴字第五九五號
    公  訴  人  臺灣新竹地方法院檢察署檢察官
    被      告  甲○○
右列被告因違反毒品危害防制條例案件，經檢察官聲請簡易判決處刑（九十二年度毒
偵字第九七六號），本院認應依通常程序審理，並經本院合議庭裁定進行簡式審理程
序，判決如左：
    主      文
甲○○施用第一級毒品，累犯，處有期徒刑捌月。
    事      實
一、甲○○前於民國八十九年間，因收受贓物案件，經臺灣桃園地方法院中壢簡易庭
    以九十年度壢簡字第二一八號判處有期徒刑六月，如易科罰金，以三百元折算一
    日，嗣經臺灣桃園地方法院駁回上訴而告確定，甫於九十一年十二月三十日易科
    罰金執行完畢。
二、又甲○○前於八十八年間，因違反毒品危害防制條例案件，經臺灣桃園地方法院
    以八十八年度毒聲字第二二三０號裁定送勒戒處所觀察、勒戒，嗣經觀察、勒戒
    後，認有繼續施用毒品傾向，經臺灣桃園地方法院以八十八年度毒聲字第六四六
    二號裁定令入戒治處所施以強制戒治一年，嗣其強制戒治執行滿三月後，經戒治
    處所認無繼續戒治之必要，乃報由檢察官聲請臺灣桃園地方法院以八十九年度毒
    聲字第二一三五號裁定停止戒治，所餘戒治期間付保護管束，惟其於保護管束期
    間，因違反保護管束應遵守事項情節重大，經檢察官聲請後，由臺灣桃園地方法
    院以八十九年度毒聲字第五五五五號撤銷停止戒治，令入戒治處所執行所餘之強
    制戒治處分，迄於九十年十二月十八日，其強制戒治期滿，經臺灣桃園地方法院
    檢察署檢察官於九十一年一月十一日，以九十一年度戒偵字第四四號為不起訴處
    分確定。詎其於前開不起訴處分確定後，再因施用第二級毒品安非他命案件，經
    臺灣新竹地方法院檢察署檢察官聲請後，經本院以九十二年度毒聲字第二六一號
    裁定令入戒治處所施以強制戒治一年，刻正於臺灣新竹戒治所強制戒治中，而刑
    事案件部分，則經由本院竹北簡易庭於九十二年三月二十六日，以九十二年度竹
    北簡字第六三號判處有期徒刑六月確定，惟甲○○仍未戒除毒癮，復另基於施用
    第一級毒品海洛因之犯意，於九十二年二月二十二日十九時許，在桃園縣桃園市
    某ＰＵＢ內，以將海洛因捲在香煙內吸食之方式，非法施用第一級毒品海洛因一
    次，嗣於九十二年二月二十三日十五時許，為警在桃園縣平鎮市○○街二三八巷
    三七弄一衖五號前查獲。
三、案經桃園縣警察局平鎮分局報告臺灣桃園地方法院檢察署檢察官呈請臺灣新竹地
    方法院檢察署檢察官聲請簡易判決處刑。
    理      由
一、本件被告甲○○所犯施用第一級毒品罪，並非死刑、無期徒刑、最輕本刑為三年
    以上有期徒刑之罪，或高等法院管轄第一審之案件，被告於本院審判程序進行中
    ，就被訴事實為有罪之陳述，經本院合議庭認合於新修正刑事訴訟法第二百七十
    三條之一第一項之規定，裁定進行簡式審判程序，合先敘明。
二、右揭事實，業據被告於偵審中坦承不諱，且被告為警查獲後所採尿液經檢驗結果
    ，確呈第一級毒品嗎啡（施用海洛因後經人體代謝還原為嗎啡）陽性反應，此有
    桃園縣警察局平鎮分局被採尿人姓名編號對照表、桃園縣衛生局不法藥物尿液檢
    定書在卷可稽，足見被告前開自白核與事實相符，堪可採信。
三、第查，被告前於八十八年間，因違反毒品危害防制條例案件，經臺灣桃園地方法
    院以八十八年度毒聲字第二二三０號裁定送勒戒處所觀察、勒戒，嗣經觀察、勒
    戒後，認有繼續施用毒品傾向，經臺灣桃園地方法院以八十八年度毒聲字第六四
    六二號裁定令入戒治處所施以強制戒治一年，嗣其強制戒治執行滿三月後，經戒
    治處所認無繼續戒治之必要，乃報由檢察官聲請臺灣桃園地方法院以八十九年度
    毒聲字第二一三五號裁定停止戒治，所餘戒治期間付保護管束，惟其於保護管束
    期間，因違反保護管束應遵守事項情節重大，經檢察官聲請後，由臺灣桃園地方
    法院以八十九年度毒聲字第五五五五號撤銷停止戒治，令入戒治處所執行所餘之
    強制戒治處分，迄於九十年十二月十八日，其強制戒治期滿，經臺灣桃園地方法
    院檢察署檢察官以九十一年度戒偵字第四四號為不起訴處分確定。嗣再因施用第
    二級毒品安非他命案件，經臺灣新竹地方法院檢察署檢察官聲請後，經本院以九
    十二年度毒聲字第二六一號裁定令入戒治處所施以強制戒治一年，刻正於臺灣新
    竹戒治所強制戒治中等情，亦有臺灣高等法院被告全國前案紀錄表、臺灣新竹地
    方法院檢察署被告刑案資料查註記錄表、臺灣桃園地方法院檢察署檢察官九十一
    年度戒偵字第四四號為不起訴處分、臺灣新竹地方法院檢察署檢察官九十二年度
    毒偵字第三四九號聲請簡易判決處刑書、臺灣桃園地方法院八十八年度毒聲字第
    二二三０號、八十八年度毒聲字第六四六二號、八十九年度毒聲字第二一三五號
    、八十九年度毒聲字第五五五五號裁定、本院九十二年度毒聲字第二六一號裁定
    、本院竹北簡易庭於九十二年度竹北簡字第六三號刑事判決等件在卷可稽。綜上
    ，事證已臻明確，被告犯行洵堪認定，應予依法論科。
四、被告非法施用第一級毒品海洛因，核其所為係犯毒品危害防制條例第十條第一項
    之施用第一級毒品罪。其持有第一級毒品海洛因後，進而施用，其持有第一級毒
    品之低度行為，應為施用之高度行為所吸收，爰不另論其持有第一級毒品罪。再
    查，被告前因收受贓物案件，經臺灣桃園地方法院中壢簡易庭以九十年度壢簡字
    第二一八號判處有期徒刑六月，如易科罰金，以三百元折算一日，嗣經臺灣桃園
    地方法院駁回上訴而告確定，甫於九十一年十二月三十日易科罰金執行完畢之事
    實，有前開臺灣高等法院被告全國前案紀錄表、臺灣新竹地方法院檢察署被告刑
    案資料查註記錄表在卷可按，茲其於有期徒刑執行完畢後五年以內再犯本件有期
    徒刑以上之本罪，應論以累犯，並依法加重其刑。爰審酌被告前有違反麻醉藥品
    管理條例、贓物、侵占等前科紀錄，有前開臺灣高等法院被告全國前案紀錄表、
    臺灣新竹地方法院檢察署被告刑案資料查註記錄表在卷可按，素行不良，其非法
    施用毒品害人害己，危害國民健康至深且鉅，且其經戒治後，仍無法戒斷，顯然
    自制力甚為薄弱，惟念其所為僅戕害自身身心健康，並其犯罪手段、情節及所生
    危害均尚非重大，兼衡其犯罪後已坦承犯行，態度尚佳等一切情狀，酌予量處如
    主文所示之刑，以資懲儆。
據上論斷，應依刑事訴訟法第四百五十二條、第二百七十三條之一第一項、第二百九
十九條第一項前段，毒品危害防制條例第十條第一項，刑法第十一條前段、第四十七
條，判決如主文。
本案經檢察官乙○○到庭執行職務。
中      華      民      國    九十二    年     十二     月     三十     日
                              臺灣新竹地方法院刑事第三庭
                                  法  官   高  敏  俐
右正本證明與原本無異。
如不服本判決，應於判決送達後十日內向本院提出上訴狀（應附繕本）上訴於臺灣高
等法院。
                                  書記官   賴  寶  合
中      華      民      國    九十二    年     十二     月     三十     日
附錄本案論罪科刑法條全文：
毒品危害防制條例第十條第一項
施用第一級毒品者，處六月以上五年以下有期徒刑。


司法院資訊處製作；財團法人民間司法改革基金會備份。
